【裁判字號】    98,交聲,805
【裁判日期】    980417
【裁判案由】    違反道路交通管理處罰條例聲明異議
【裁判全文】
臺灣臺北地方法院交通事件裁定         98年度交聲字第805號
原處分機關  臺北市交通事件裁決所
異  議  人
即受處分人  甲○○
上列異議人即受處分人因違反道路交通管理處罰條例案件，對於
臺北市交通事件裁決所於民國九十八年三月十八日所為之處分（
原處分案號：北市裁罰字第裁二二－Ａ００ＹＣＲ０二七號），
聲明異議，本院裁定如下：
    主  文
異議駁回。
    理  由
一、按汽車駕駛人於行駛道路時，使用手持式行動電話進行撥接
    或通話者，處新臺幣（下同）三千元罰鍰，道路交通管理處
    罰條例第三十一條之一第一項定有明文。
二、本件異議人即受處分人甲○○駕駛所有車牌號碼ＣＬ－四０
    九七號自用小客車，於民國九十八年二月十二日二十一時三
    十七分許，行經臺北市○○○路○段與忠孝東路四段二一六
    巷交岔路口時，使用手持式行動電話進行撥接，為在該處執
    行交通稽查勤務之臺北市政府警察局大安分局交通分隊警員
    陳俊良以受處分人有道路交通管理處罰條例第三十一條之一
    第一項之行為而掣發臺北市政府警察局舉發違反道路交通管
    理事件通知單（北市警交大字第Ａ００ＹＣＲ０二七號）予
    以舉發（下簡稱舉發通知單），受處分人向原處分機關臺北
    市交通事件裁決所申訴，經原處分機關函請舉發單位調查結
    果，仍認受處分人違規行為明確，而依道路交通管理處罰條
    例第三十一條之一第一項規定，裁處受處分人罰鍰三千元。
三、受處分人異議意旨略以：伊當天係開車要去接伊之友人，到
    了延吉街口，伊將車子停在路旁，撥打行動電話與友人聯絡
    ，警員卻誤會伊於車輛行進中撥打行動電話，且警員未能舉
    證證明伊有違規事實，伊實難甘服云云。經查：
（一）受處分人駕駛所有車牌號碼ＣＬ－四０九七號自用小客車
      ，於九十八年二月十二日二十一時三十七分許，行經臺北
      市○○○路○段與忠孝東路四段二一六巷交岔路口時，使
      用手持式行動電話進行撥接等情，業據證人即舉發警員陳
      俊良於本院訊問時證稱：伊於九十八年二月十二日二十一
      時三十七分許，係站在臺北市○○○路○段與忠孝東路四
      段二一六巷口之東南角舉發違規，發現受處分人駕駛車牌
      號碼ＣＬ－四０九七號自用小客車沿忠孝東路由西往東行
      駛於外側第二車道，在車輛行駛中邊開邊講行動電話，受
      處分人看到伊要攔停他，就把行動電話放下來，伊有確認
      受處分人行動電話裡面的通話紀錄，也有請受處分人自己
      確認等語明確，並有舉發通知單一紙在卷可證。而交通警
      員製單舉發違反道路交通管理處罰條例所列之違規事實，
      本質上為行政處分，係公務員基於職務上權力，依法就特
      定之具體事件所為具公法上效果之單方行政行為，基於公
      務員為公法上行為具有公信力之原則，該行政處分當可被
      推定為真正，其據以依法處分之事實認定亦為正確無誤，
      況本件執勤警員與受處分人素不相識，應無捏造事實違法
      取締之必要，而本院亦查無證據足資證明執勤警員有何捏
      造事實違法取締之情事存在，則執勤警員本其維護交通秩
      序、安全職責所為之舉發，自應受到合法、正確之推定，
      不容受處分人任意否認。從而，受處分人違規之事實，自
      堪予以認定。
（二）受處分人雖以前詞置辯，惟受處分人所辯稱之情節，與證
      人所述差異甚大，已難遽信；且證人已於本院訊問時經供
      前具結，就受處分人違規事實證述明確，縱證人並無以照
      片或錄影方式拍攝或紀錄受處分人本件違規行為，仍無礙
      於本院上開認定，受處分人主張證人應另有舉證，始可認
      定其違規行為，尚有誤會。
四、綜上所述，受處分人確有於前述時、地駕駛汽車行駛道路時
    ，使用手持式行動電話進行撥接之違規行為，從而，原處分
    機關依前揭道路交通管理處罰條例第三十一條之一第一項之
    規定，裁處其罰鍰三千元，核無違誤，本件受處分人之異議
    為無理由，自應將其異議駁回。
五、據上論斷，應依道路交通案件處理辦法第十九條，裁定如主
    文。
中    華    民    國    98    年    4     月    17    日
                      交通法庭法  官  劉素如
上正本證明與原本無異。
如不服本裁定，應於裁定送達後5 日內向本院提出抗告狀。
                              書記官  陳育君
中    華    民    國    98    年    4     月    17    日


司法院資訊處製作；財團法人民間司法改革基金會備份。
